臺灣屏東地方法院刑事判決　　　　　　　　　　　　　九十年度交訴字第一六三號
　　公　訴　人　臺灣屏東地方法院檢察署檢察官
　　被　　　告　甲○○
　　選任辯護人　林維毅
右列被告因業務過失致死等案件，經檢察官提起公訴（九十年度偵字第六二六七號）
，本院判決如左：
    主  文
甲○○從事業務之人，因業務上之過失致人於死，處有期徒刑壹年肆月。緩刑伍年。
    事  實
一、甲○○係台灣宅配通股份有限公司之貨車司機，平日以駕車運送貨物為業，為從
    事業務之人。民國九十年八月二十一日十七時五十分許，渠駕駛車號二Ｊ─八四
    二號自用小貨車，沿屏東縣第三七號縣道，由南向北方向行駛，於途經該路與瑪
    家鄉三和村美園巷之交岔路口時（該交岔路口南北向設有閃光黃燈，東西向則設
    有閃光紅燈），本應注意遵守燈光號誌行進，且不得超過標誌四十公里之速限，
    復應隨時注意車前狀況，而依當時天候、路況等情形又無不能注意之情事，竟疏
    未注意，率以五十五公里以上之時速通過前開交岔路口。適該時亦有疏未注意遵
    守燈光號誌讓幹道車先行之古玉真騎乘ＰＨＥ－八五二號重型機車，搭載其子女
    郭恩祺、戊○○、丁○○三人，沿美園巷由東往西行駛通過前開交岔路口。甲○○見狀剎車不及而猛然撞擊古玉真等人所騎乘之上開機車。古玉真等人受撞後紛
    紛倒地，其中古玉真因此受有頭部外傷、胸部挫傷引發出血性休克，而於同日十
    八時二十四分在送醫途中死亡；郭恩祺亦受有頭部外傷、胸部挫傷及腿部骨折導
    致出血性休克，於同日下午二十時七分在屏東基督教醫院內不治死亡。戊○○受
    有頭部外傷併蜘蛛網膜下腔出血、左腳脛骨開放性骨折、左腳第五腳趾開放性骨
    折併大撕裂傷等傷害；丁○○則受有右大腿骨折、腦震盪及胸腹部挫傷等傷害。
    郭丁輝於肇事後、偵查犯罪之機關尚末發覺前，即委請路人向警方報案，並主動
    向前來處理車禍之警員陳文良坦承為肇事者，嗣並接受裁判。
二、案經丁○○、戊○○、己○○（己○○係郭恩祺、丁○○及戊○○之祖父，郭因
    祺、丁○○及戊○○之父業於八十七年間死亡）、乙○○（郭恩祺、丁○○及戊○○之外祖父暨古玉真之父）、丙○○（郭恩祺、丁○○及戊○○之外祖母；古
    玉真之母）訴由台灣屏東地方法院檢察署檢察官偵查起訴。
    理  由
一、訊據被告甲○○對於右揭事實均坦承不諱，且有道路交通事故調查報告表一份、
    戊○○、丁○○之診斷證明書及現場照片十四幀在卷可稽。又因現場被告車輛所
    留之剎車痕長達十七公尺，故其肇事時車速應在五十五公里以上一節，亦經台灣
    省高屏澎區車輛行車事故鑑定委員會鑑定屬實（卷附該會鑑定意見書參照），此
    與被告於警訊中自陳肇事時時速約為四十至五十公里等語，亦大致相符。
二、按閃光黃燈表示「警告」，車輛行駛中遇有閃光黃燈時均應減速接近，注意安全
    ，小心通過，道路交通標誌標線號誌設置規則第二百一十一條第二款定有明文。
    又汽車行駛時，駕駛人應注意車前狀況，隨時採取必要之安全措施，道路交通安
    全規則第九十四條第三項亦有明文規定。經查：前開肇事路段之速限為四十公里
    且為有閃光號誌之交岔路口等情，已據卷附道路交通事故調查報告表記載明確。
    是被告於駕車通過右揭路口時，自應注意依照上揭規定減速通過，並隨時注意車
    前狀況，且案發當時，天候晴朗有暮光，視距良好、無障礙物，堪認並無不能注
    意之情形，惟其竟疏於注意，逕以時速約五十五公里之速度通過交岔路口，復未
    警戒車前，採取適當之安全措施，致撞擊被害人古玉真、郭恩祺、丁○○及戊○○等人所乘車輛並致古玉真、郭恩祺受創死亡，丁○○及戊○○身體受傷，其有
    過失，已灼然甚明。且本件車輛事故經送台灣省高屏澎區車輛行車事故鑑定委員
    會鑑定後，亦認被告甲○○駕駛大貨車於閃光號誌岔路口未減速超速行駛為肇事
    原因之一，茲有該委員會之鑑定書在卷可憑。未查被害人古玉真及郭恩祺二人確
    因本件車禍致顱出血性休克死亡，亦經台灣屏東地方法院檢察署檢察官督同法醫
    師相驗明確，有相驗屍體證明書、驗斷書及勘驗筆錄附卷足憑。是本件事證已臻
    明確，被告犯行洵堪認定，應依法論科。
三、被告甲○○平日以駕駛營業用貨車運送貨物為業，為從事駕駛業務之人，渠因駕
    駛業務上之過失，致二人死亡，二人受傷，核其所為係犯刑法第二百七十六條第
    二項之業務過失致人於死罪及同法第二百八十四條第二項前段之業務過失傷害罪
    。其所犯上開兩罪係一行為觸犯數罪名，屬想像競合，應從一重之業務過失致死
    罪處斷。然查被告於肇事後即以電話呼叫救護車前來並央請路人報警，並未逃匿
    ，且於有偵查犯罪權限之機關或人員尚不知為何人肇事前，向到場員警陳文良坦
    承肇事，嗣並接受裁判，茲有本院電詢屏東縣警察局內埔分局三民派出所主管陳
    文良時所製作之電話紀錄表一紙附卷可按，故應依刑法第六十二條前段之自首規
    定，減輕其刑。茲審酌被告並無前科、素行良好、其於駕車接近有閃光號誌之交
    岔路口時，非但未予減速，反以五十五公里時速以上之速度高速通過，致撞擊被
    害人等騎乘之機車，造成二死二傷，過失程度實屬重大，惟被害人古玉真駕駛重
    型機車行駛於支線未讓幹線道車先行為肇事主因（前揭鑑定意見書參照），亦有
    過失；被告肇事後已先由被告所屬公司給被害人親屬新台幣二十三萬元慰問金，
    而被告亦已賠償被害人及家屬，雙方並達成和解，有和解書乙紙附卷可憑，其犯
    後態度尚稱良好等一切情狀，爰量處如主文所示之刑，以資懲儆。末查，被告前
    未曾受有期徒刑以上刑之宣告，因一時過失，偶罹刑典，事後已坦承犯行，深具
    悔意，並已賠償被害人及其家屬，達成和解，經此刑之宣告後，應知警惕而無再
    犯之虞，本院因認暫不執行其刑為當，予以宣告緩刑肆年，用啟自新。
據上論斷，應依刑事訴訟法第二百九十九條第一項前段，刑法第二百七十六條第二項
、第二百八十四條第二項前段、第六十二條前段、第五十五條、第七十四條第一款，
罰金罰鍰提高標準條例第一條前段，判決如主文。
中      華      民      國      九十一    年      三      月    二十    日
                                      臺灣屏東地方法院交通法庭
                                          法  官  王以齊
右正本證明與原本無異。
對於本判決如有不服應於收受送達後十日內向本院提出上訴書狀上訴於台灣高等法院
高雄分院並按他造當事人之人數附具繕本。
                                          書記官  林天化
中      華      民      國      九十一    年      三      月    二十    日
附錄本判決論罪之法條：
刑法二百七十六條第二項
從事業務之人，因業務上之過失犯前項之罪者，處五年以下有期徒刑或拘役，得併科
三千元以下罰金。
刑法第二百八十四條第二項
從事業務之人，因業務上之過失傷害人者，處一年以下有期徒刑、拘役或一千元以下
罰金，致重傷者，處三年以下有期徒刑、拘役或二千元以下罰金。
